Inventaris van het archief van de Legatie in Turkije, 1668-1810 (1811)
Nationaal Archief, Den Haag
- SECRETARIAAT, A.
  - CORNELIS CALKOEN (1725-1744).
    - INGEKOMEN EN UITGAANDE BRIEVEN, II.
      - Van en aan diplomaten, consuls en particulieren in het Middellandse Zeegebied en met de correspondentie in verband staande stukken, c.
        - Chios, c12.
          - Brief van G. Raffaeli, vice-consul, 1742; 87; 1 stuk
        - Aleppo, c13.
          - Brieven van D. Bouwmeester, consul, 1726-1734; 88; 1 omslag
          - Brief van G.G. Seitz, 1729; 89; 1 stuk
          - Brieven van J.J. van Liebergen, consul, 1734; 90; 1 omslag
            Eén brief mede-ondertekend door H.A. Heirmans, G. Bock en G.G. Seitz.
          - Brieven van G. Bock, H.A. Heirmans en J.J. van Liebergen, 1741-1743; 91; 1 omslag
          - Brieven van N. Micklethwait, 1741-1742; 92; 1 omslag
          - Brieven van H.A. Heirmans, consul (ook aan J.L. Rigo), 1741-1744; 93; 1 omslag
          - Brief van R. Sherman, Brits consul, 1743; 94; 1 omslag
        - Cyprus, c14.
          - Brief van G. Crutta, 1740; 95; 1 stuk
        - Bassora, c15.
          - Brief van G. Gutchi, 1737; 96; 1 stuk
          - Brief van Van Suchtelen, W. du Mée en Sonneveldt, 1741; 97; 2 stukken
        - Alexandrië, c16.
          - Brieven van J. Hilkes, kapitein van de St. Francisco. Aan D.A. de Hochepied, consul te Smirna. Afschrift. Aan Calkoen, verzonden vanuit Saloniki, 1742; 98; 2 stukken
            Met betrekking tot de moord op consul J.H. Alberts.
        - Tripoli, c17.
          - Brieven van Ph. Gerbrans, consul. Uitgaande brief aan Ph. Gerbrans. Minuut, 1736-1744; 99; 1 omslag
        - Tunis, c18.
          - Brieven van J. Hudson, consul, 1728-1734; 100; 1 omslag
        - Algiers, c19.
          - Brief van de dey van Algiers aan de Staten-Generaal, 1735; 101; 1 stuk
          - Brief van P. de Paravicini, consul, 1737; 102; 1 stuk
        - Venetië, c20.
          - Brieven van G. Feitama, consul, 1739-1740; 103; 1 omslag
          - Brief van G.B. Gradenigo, 1739; 104; 1 stuk
          - Uitgaande brief aan G. van Autgaarden. Minuut, 1740; 105; 1 stuk
        - Livorno, c21.
          - Brieven van G.F. Bouwers, consul, 1739-1743; 106; 1 omslag
          - Brieven van personen op doorreis in het lazaret van Livorno, 1739-1743; 107; 1 omslag
        - Marseille, c22.
          - Brieven van de firma Doenssen en De Veer (ook aan J.L. Rigo). Uitgaande brief aan Doenssen en De Veer. Minuut, 1738-1741; 108; 1 omslag
        - Malta, c23.
          - Brieven van J. Guérin, consul. Uitgaande brieven aan J. Guérin, 1730-1743; 109; 1 omslag
          - Brief van G. David, 1737; 110; 2 stukken
      - Brieven waarvan de herkomst slechts gedeeltelijk kon worden vastgesteld, d.
        - Brief van J. de Geusau te Parakin, 1729; 111; 1 stuk
        - Brief van Fra Rafaele di Trento, 1737; 112; 1 stuk
        - Brief van A. en I. Haissiree(?) te Montpellier, 1738; 113; 1 stuk
        - Brief van J.A. Dunant te Constantinopel, z.d., 114; 1 stuk
        - Brief en minuten van en aan onbekende personen, 1732, 1743, z.d; 115; 1 omslag
  - JAN CAREL DES BORDES (1744-1747).
    Vanaf 1740 secretaris en kanselier. Van 1744-1747 waarnemend agent. Zijn pogingen om de post blijvend te bezetten mislukten. Zie ook het familiearchief Calkoen.
    - UITGAANDE BRIEVEN, I.
      - Register van uitgaande brieven, 1740-1742; 116; 1 deel
        Correspondenten: Directie Levantse Handel en secretaris J. van Ghesel; O. Koetsch, commissaris van uitheemse depêches; J. Bulte, Amsterdam; H. Menso, Amsterdam; zuster van Des Bordes (is mevrouw Menso-des Bordes); J. Wolters, schepen te Amsterdam; D. Trip, burgemeester te Amsterdam; L. Lups, Amsterdam; D. Henriquez de Castro, Amsterdam; C. van Son, Amsterdam; consul, thesaurier en assessoren Nederlandse Natie te Smirna; A. Koning, Amsterdam; firma Doenssen en De Veer, Marseille; firma Muyssart en De la Fontaine, Smirna; Heinselman, Russisch secretaris te Den Haag; G. Brenckman, Amsterdam; L. Dorte, secretaris te Wenen; H.C. des Bordes, Wenen; firma Zehender en De la Fontaine, Marseille; De Torman, baljuw te Bern; G. en D. Fremeaux, Smirna; Th. Davel, consul te Napels; P. Desmazures, Den Haag; C. Trip, schepen te Amsterdam; C. Deijl, Angora; P. de Veer, Marseille; D.G. Zehender, Marseille.
      - Uitgaande brieven. Minuten, 1744-1748; 117; 5 omslagen
        Correspondenten:
        1744. Griffier; N.N.; R. Sherman, Aleppo; N. Vreto, Patras; M. de Swart, gezant te Petersburg; J.D. Klufft, te Constantinopel(?); D. Trip, burgemeester te Amsterdam; D.A. de Hochepied, consul te Smirna; F. Jercelat, Smirna; O. Koetsch, commissaris der uitheemse depêches; J. de la Fontaine, Amsterdam; mevrouw De la Fontaine, Amsterdam; Staten-Generaal; C. Caratza, Constantinopel; H.A. Heirmans, consul te Aleppo; B.D. van Burmania, gezant te Wenen; Ch. Delon, Saloniki; J. Six, burgemeester te Amsterdam; W. Munter, burgemeester te Amsterdam; J. de la Bassecour, burgemeester te Amsterdam; C. de Pappa Christo, Smirna.
        1745. D.A. de Hochepied, consul te Smirna; G. en D. Fremeaux, Smirna; H.A. Herimans, consul te Aleppo; griffier; A. Bellekamp, Smirna; L. Boissin, Saloniki; N. Vreto, vice-consul te Patras; D. Paul, Brits consul te Patras; G. Calimachi, dragoman van de Porte; C. Calkoen; G. Deijll, Angora; firma Glavani en Caruso, Angora; J.J. Leytstar, Angora; Ch. Delon, Saloniki; Ph. Gerbrans, consul te Tripoli; Rota, Frans vice-consul te Patras; C. Trip, schepen te Amsterdam; D. Trip, burgemeester te Amsterdam; D. de Dieu, ambassadeur te Petersburg; M. de Swart, gezant te Petersburg; R. Jeffereys, consul te Zante; G. Brigadi, consul te Cyprus; A. Clemens, consul te Rhodos; A. van der Heim, raadpensionaris; J. Cliffort, schepen te Amsterdam; G. Raffaeli, Chios, vice-consul; consul, thesaurier en assessoren van de Nederlandse Natie te Smirna; J. Guérin, consul te Malta; N.N.; Reïs Effendi, Constantinopel; Th. Payne, Constantinopel; G. Wakeman, Brits vice-consul te Cypurs; N. Berco, Gianina; Clerke, kanselier te Saloniki; vorst van Moldavië(?); Nederlandse Natie te Saloniki.
        1746. R. Braggiotti, Angora; A. van der Heim, raadpensionaris; M. de Swart, gezant te Petersburg; G. Raffaeli, vice-consul te Chios; G. Luca, N. Berco, M. Zimbidi, dragomannen te Gianina; D.A. de Hochepied, consul te Smirna; H.A. Heirmans, consul te Aleppo; G. Brigadi, vice-consul te Cyprus; R. Jeffereys, consul te Zante; D. Paul, Brits consul te Patras; N. Paul, vice-consul te Patras; M. Ricard, consul ad interim te Saloniki; Ch. Delon, Saloniki; firma Leytstar en Damiral, Angora; E. de Hochepied, Haarlem; Nederlandse Natie te Saloniki; J. Gilles, raadpensionaris; griffier en 2e griffier van de Staten-Generaal; C. en D. Papa Christo; P. de Paravicini, consul te Algiers; Ph. Gerbrans, consul te Tripoli; J. Guérin, consul te Malta; H. Penckler, Oostenrijks gezant te Constantinopel; M.A. de Castellane, Frans ambassadeur te Constantinopel; L. Boissin, Siciliaans consul te Saloniki.
        1747. D.A. de Hochepied, consul te Smirna; M. de Swart, gezant te Petersburg; firma Leytstar en Damiral, Angora; R. Braggiotti, Angora; N. Paul, consul te Patras; Ch. Delon, consul te Saloniki; L. Boissin, Siciliaans consul te Saloniki; M. Ricard, Saloniki; M. Berco, dragoman te Gianina; J. Calkoen, schepen te Amsterdam; O. Koetsch, commissaris uitheemse depêches; firma Belkamp, Begler en Clement, Smirna; Fremeaux; J. Wolters, schepen te Amsterdam; J. Gilles, raadpensionaris; G. Ferro, consul te Caïro; N.N.; Nederlandse Natie te Smirna; G. en D. Fremeaux, Smirna; J. van Ghesel, secretaris Levantse Handel; prins Willem IV.
        1748. Prins Willem IV; J. Gilles, raadpensionaris; J. Trip, schepen te Amsterdam; C. Trip, schepen te Amsterdam; griffier en 2e griffier; N.N.; Directie Levantse Handel; G. Ferro, consul te Caïro; N. Paul, vice-consul te Patras; R. Keith, Brits gezant te Wenen.
      - Uitgaande brieven aan de Staten-Generaal en de griffier. Afschriften, 1744-1747; 118; 1 pak
      - Uitgaande brieven aan de Directie Levantse Handel. Afschriften, 1744-1748; 119; 1 omslag
      - Uitgaande brieven aan F.W. van Frijbergen, consul te Saloniki. Expedities, 1739-1742; 120; 1 omslag
        Later terug ontvangen(?). Enkele brieven mede-ondertekend door R. Rombouts en een brief van H.C. des Bordes.
    - INGEKOMEN BRIEVEN, II.
      - Van autoriteiten en particulieren in Nederland, a.
        - Brieven van de raadpensionaris A. van der Heim en J. Gilles, 1745-1746; 121; 1 omslag
        - Brieven van O. Koetsch, commissaris der uitheemse depêches, 1741-1747; 122; 1 omslag
          Ook brieven gericht aan H.C. des Bordes.
        - Brieven van de Staten-Generaal, 1745-1746; 123; 2 stukken
        - Brieven van de Directie Levantse Handel, 1741-1749; 124; 1 omslag
        - Brief van J. van Loon de Jonge, namens burgemeesters van Amsterdam, 1745; 125; 1 stuk
        - Brief van H. Fagel, 1747; 126; 1 stuk
      - Van diplomaten en particulieren buiten Nederland (met uitzondering van het Middellandse Zeegebied), b.
        - Brieven van L. Dortes, legatiesecretaris te Wenen, 1741-1748; 127; 1 omslag
        - Brief van C.H. Schmidtmann, te Regensburg, 1742; 128; 1 stuk
        - Brieven van L. de Marteville, legatiesecretaris te Berlijn, met als bijlage een brief van F. d'Ammon, 1742; 129; 1 omslag
        - Brieven van C. Calkoen, gezant te Dresden en Warschau, 1744-1749; 130; 1 omslag
        - Brieven van B.D. van Burmania, gezant te Wenen, 1744-1748; 131; 1 omslag
        - Brief van J.A. Holtzberger, Neurenberg, 1744; 132; 1 stuk
        - Brieven van M. de Swart, gezant te Petersburg, 1745-1747; 133; 1 omslag
        - Brief van Ph.J. Bender, Wenen, 1745; 134; 1 stuk
        - Brieven van J.B. Koller, postbeheerder te Semlin, 1745-1749; 135; 1 omslag
        - Brieven van De Bors, Wenen, 1746; 136; 2 stukken
        - Brief van J.G. Muller, Wenen, 1746; 137; 1 stuk
        - Brief van M.B. Kaijser, Wenen, 1746; 138; 1 stuk
      - Van diplomaten en particulieren in het Middellandse Zeegebied, c.
        - Constantinopel, c1.
          - Brieven van A.A. Wieschnijakov, Russisch gezant, 1744-1745; 139; 1 omslag
          - Brieven van H. Penckler, gezant van de Duitse keizer, 1744, z.d; 140; 2 stukken
          - Brieven van S. Aspinall, Brits legatiesecretaris, 1745-1746, z.d; 141; 1 omslag
          - Brief van Th. Payne, 1745; 142; 1 stuk
          - Brief van M.A. de Castellane, Frans ambassadeur, 1746; 143; 1 stuk
          - Brieven van A. Neplueff, Russisch gezant, 1746; 144; 2 stukken
          - Brief van I. Migliocelli, 1746; 145; 1 stuk
        - Smirna, c2.
          - Brief van C. en D. Papa Christo, 1746; 146; 1 stuk
        - Chios, c3.
          - Brief van Teresa Raffaeli, 1746; 147; 1 stuk
        - Caïro, c4.
          - Brieven van G. Ferro, consul, 1746; 148; 1 omslag
        - Venetië, c5.
          - Brief van J. Feitama, consul, 1742; 149; 1 stuk
        - Malta, c6.
          - Brieven van J. Guérin, 1743-1746; 150; 1 omslag
        - Mahon, c7.
          - Brief van J.H. Desagulières, Frans(?) consul, 1746. 2 stukken III. Correspondentie met betrekking tot de reis van J.C. des Bordes als secretaris van Calkoen naar Nederland., 1742-1743; 151
          - Brief van J.J. Gallieris, gezant te Regensburg, 1742; 152; 1 stuk
          - Uitgaande brieven aan C. Calkoen. Minuten, 1742-1743; 153; 1 omslag
          - Uitgaande brief aan D. van Lennep & Co., Smirna. Minuut, 1743; 154; 1 stuk
          - Uitgaande brief aan N. Hartman, advocaat V.O.C. te Amsterdam. Minuut, 1743; 155; 1 stuk
          - Uitgaande brieven vanuit Neurenberg, Den Haag en Wenen aan C. Calkoen. Minuten, 1742; 156; 1 omslag
    - CORRESPONDENTIE MET BETREKKING TOT HENRY CHARLES DES BORDES, IV.
      H.C. des Bordes, vader van J.C. des Bordes verbleef vanaf 1748 in de Levant.
      - Brieven van H.C. des Bordes aan J.C. des Bordes. Uit Smirna, Chios en Naxos, 1748-1750; 157; 1 omslag
      - Ingekomen brieven van en uitgaande brieven (afschriften) aan mevr. Menso-des Bordes, Amsterdam, 1748-1749; 158; 1 omslag
      - Uitgaande brief aan mej. Tegelbergh, Amsterdam. Uit Constantinopel. Expeditie, 1748; 159; 1 stuk
      - Uitgaande brief aan Rousset de Missy, Amsterdam. Uit Smirna. Afschrift(?), 1749; 160; 1 stuk
      - Uitgaande brief aan de Directie Levantse Handel(?). Uit Smirna. Afschrift, 1749; 161; 1 stuk
      - Uitgaande brief aan Mme. De Herport, palais de France, Constantinopel. Afschrift(?), 1748; 162; 1 stuk
      - Brief van Anna Maria Brandtin, Wenen, 1749; 163; 1 stuk
  - ELBERT DE HOCHEPIED (1747-1763).
    Ambassadeur, overleden 1763. In zijn archief ook vele brieven aan zijn secretarissen J.L. Rigo, M. van Asten en J. Chevrier, evenals aan zijn vrouw. Zie ook archief Rigo
    - Sleutels cijferschrift, 1747; 164; 3 katernen en enige losse stukken
    - UITGAANDE BRIEVEN, I.
      - Registers, a.
        - Aan de Staten-Generaal, raadpensionaris, griffier, Directie Levantse Handel, stadhouder en Generaliteitsrekenkamer, 1747-1763; 165-167; 3 delen
          - 1747-1752, 165
          - 1752-1758, 166
          - 1758-1763, 167
        - Aan Nederlandse diplomaten, raadpensionaris, griffier en anderen, 1752-1763; 168; 1 deel
          In dit deel zijn minuten geregistreerd die in de nalatenschap van mevrouw De Hochepied werden aangetroffen (1758) en die niet in de bestaande registers waren opgenomen. Het register werd toen aangelegd door Matthias van Asten, secretaris van De Hochepied. Vanaf 2 oktober 1758 bevat het de secrete correspondentie van De Hochepied.
          Correspondenten: raadpensionaris P. Steyn; griffier; Directie Levantse Handel en Nederlandse diplomaten in het buitenland; (L. de Marteville, gezant te Stockholm, B.D. van Burmania, gezant te Wenen; M. de Swart, resident te Petersburg; M. de Swart, resident te Petersburg; M. Lestevenon van Berkenrode, ambassadeur te Parijs; G. Coijmans, gezant te Kopenhage; J.J. Gallieris, gezant te Regensburg) passim.
          Overige correspondenten:
          1751. F. von Kniphausen, Bassora.
          1752. F. von Kniphausen, Bassora.
          1753. Coes, Bassora; F. von Kniphausen, Bassora; gouverneur-generaal J. Mossel, Batavia.
          1754. N.N.; D.A. de Hochepied, consul te Smirna; F. von Kniphausen, Bassora; prinses-gouvernante.
          1755. H. Haanwinkel, Aleppo; J. Testa; H. van Goor, Den Haag; O. Koetsch, commissaris uitheemse depêches; G.A. Mutti, Aleppo; M. van Asten, Aleppo; F. von Kniphausen, Kareek en Bassora; gouverneur-generaal J. Mossel, Batavia; Fremeaux, Smirna.
          1756. F. von Kniphausen, Kareek; H. van Goor, Den Haag; M. van Asten, Aleppo; J. de Roth, directeur handelsfactorij Suratte; J. Porter, Brits ambassadeur te Constantinopel; gouverneur-generaal J. Mossel, Batavia; Heren XVII van de V.O.C.; prinses-gouvernante; T. Boas, Den Haag.
          1757. Gouverneur-generaal J. Mossel, Batavia; J. de Roth, directeur handelsfactorij Suratte; G. Aansorgh, Gamron.
          1758. Heren XVII van de V.O.C.; H. van Goor, Den Haag; J. van Kerchem, consul te Aleppo.
        - Secrete correspondentie vanaf 2 oktober 1758 gericht aan griffier, raadpensionaris en Heren XVII van de V.O.C.
          - Aan Directie Levantse Handel, 1747-1758; 169; 1 deel
          - Aan voornamelijk Nederlandse diplomaten in het buitenland, 1752-1756; 170; 1 deel
            Het register is grotendeels bijgehouden door de secretaris J.L. Rigo.
            Correspondenten: B.D. van Burmania te Wenen; M. Lestevenon van Berkenrode, ambassadeur te Parijs; G. Coijmans, gezant te Kopenhagen; L. de Marteville, gezant te Stockholm; J.J. Gallieris, gezant te Regensburg-passim.
            1752. N.N.
            1753. C.A. Ullfeldt, Wenen; grootmeester van Maltezer Orde; W.A. Kaunitz-Rittberg, Wenen; G. Celsing, Zweeds gezant te Constantinopel.
            1755. K.F. Höpken, Stockholm; E. Carlson.
            1756. Grootmeester van Maltezer Orde.
          - Aan voornamelijk Nederlandse diplomaten in het buitenland, 1747-1763; 171-173; 3 delen
            Correspondenten: B.D. van Burmania, gezant te Wenen; M. de Swart, resident te Petersburg; J.J. Gallieris, gezant te Regensburg; O. van Haren, gezant te Aken; M. van Lansbergen, gezant te Keulen; L. Dortes, legatiesecretaris te Wenen; M. Lestevenon van Berkenrode, ambassadeur te Parijs; D.H. Verelst, gezant te Turijn; G. Coijmans, gezant te Kopenhage; L. de Marteville, gezant te Stockholm; B. Diepenbroeck van Gronsfeld, gezant te Berlijn; C.F. Bosc de la Calmette, gezant te Kopenhagen; J.D. van Meinertshagen, gezant te Petersburg-passim.
            1748. J. Feitama, consul te Venetië; O. Koetsch, commissaris uitheemse depêches; D. Wohlgemuth, Wenen.
            1749. C.A. Ullfeldt, Wenen; gravin Rumpff, Wenen; M.P. le Cointe, Amsterdam; W. Bentinck, Wenen; P. van Zoelen.
            1750. C.A. Ullfeldt, Wenen; Leynslager, Den Haag; W. Bentinck, Wenen; Togliani(?), Napels; Th. Davel, consul te Napels.
            1751. De Rochemont, Kassel.
            1763. P. Born, consul te Rome.
            - 1747-1751, 171
            - 1752-1760, 172
            - 1760-1763, 173
          - Aan buitenlandse diplomaten in Constantinopel, 1756-1762; 174; 1 katern
            Correspondenten: J.P. von Schwachheim, Oostenrijks gezant; Ch. de Vergennes, Frans ambassadeur; S.W. de Gähler, Deens gezant; F. Hubsch, Pools gezant.
          - Aan consuls en particulieren in het Middellandse Zeegebied, 1747-1762; 175; 1 deel
            Het register is grotendeels bijgehouden door de secretarissen Jean Louis Rigo (tot 1756) en Jean Chevrier (vanaf 1756).
            1747. Consul, thesaurier en assessoren Nederlandse Natie te Smirna; consul te Saloniki (Ch. Delon?); Nederlandse Natie te Saloniki; D.A. de Hochepied, consul te Smirna; gebr. Fremeaux, Smirna.
            1748. Consul, thesaurier en assessoren Nederlandse Natie te Smirna; Barbier vice-consul te Adrianopel; G. Raffaeli, vice-consul te Chios; W. Cooper, Aleppo; D.A. de Hochepied, consul te Smirna; A. Pollard, Brits consul te Aleppo; dragomannen-barattairs te Aleppo; Ch. Delon, consul te Saloniki; P. de Paravicini, consul te Algiers; Ph. Gerbrans, consul te Tripoli; G.F. Bouwers, consul te Livorno; S. Paul, Bassora en Bagdag; F. Free, Aleppo; Van der Gon, kapitein; N. Paul, vice-consul te Patras; G. Ferro, consul te Caïro; N. Berco, Gianina; J. Stano en M. Zimbidi, Gianina; G. Tatarachi, consul te Milo; N. Dusi, consul te Milo; H. Chapelié, Saloniki; G.B. Dori, Alexandrië; S. Leon, vice-consul te Candia; G. Feitama, consul te Venetië; J. Guérin, consul te Malta; le bailly De Majo, Napels; J. Hudson, consul te Tunis; dragomannen-barattairs te Smirna; N. Maurogeny, dragoman van de Turkse vloot, Chios; H. Lijnslager, Smirna; Van Wassenaar, Smirna; P. de Veer, Marseille; G. Wakeman, vice-consul te Cyprus.
            1749. G. Feitama, consul te Venetië; N.N.; D.A. de Hochepied, consul te Smirna; J. Guérin, consul te Malta; Ch. Delon, consul te Saloniki; L. Boissin, Siciliaans consul te Saloniki; H. Lijnslager, kapitein te Smirna; G.B. Dori, Alexandrië; G. Ferro, consul te Caïro; P. de Paravicini, consul te Algiers; A. Pollard, Brits consul te Aleppo; G. Wakeman, consul te Cyprus; F. Canter, consul te Bassora; A. Clement, consul te Stanchio; G. Raffaeli, vice-consul te Chios; P. de Chiriachi; L. di Nicola; gebr. De Veer en Fraissinet, Marseille; H. Chapelié, Saloniki; Fontenu(?), Parijs; J. Desaguliers, Mahon; vorst van Walachije (Scralato Ghika?); vorst van Moldavië (C. Rakoviza?); J. Hudson, consul te Tunis; N. Paul, vice-consul te Patras; R. Jeffereys, consul te Zante; Nederlandse Natie te Alexandrië; A. van der Sanden, thesaurier te Smirna; C. Berenberg, pro-consul te Livorno; Ph. Gerbrans, consul te Tripoli; R. Cassaing, Smirna.
            1750. N. Paul, vice-consul te Patras; G. di Matheo Leopoulos, Tripolizza di Morea; R. Cassaing, Smirna; D.A. de Hochepied, consul te Smirna; Begler di Jusuf, Smirna; A. Pollard, Brits consul te Aleppo; Ch. Delon, consul te Saloniki; C. Rakoviza, vorst van Moldavië; G. Raffaeli, vice-consul te Chios; F. Canter, Bassora; F. von Kniphausen, consul te Bassora; gebr. De Veer en Fraissinet, Marseille; P. Vidari, vice-consul te Tripoli; W.M. de Ludolf, Siciliaans gezant te Constantinopel; firma Magrini, Cingria en Joanni, Constantinopel; Th. Davel, consul te Napels; A. Cuzin, Aleppo; G. Feitama, consul te Venetië.
            1751. Th. Davel, consul te Napels; Ch. Delon, consul te Saloniki; D.A. de Hochepied, consul te Smirna; firma Leytstar en Caruso, Angora; G. Feitama, consul te Venetië; gouverneur-generaal G.W. van Imhoff, Batavia; P. Vidari, consul te Tripoli; P. de Paravicini, consul te Algiers; J. Hudson, consul te Tunis; J. Guérin, consul te Malta; N. Paul, vice-consul te Patras; de Reis Effendi, Constantinopel; F. von Kniphausen, Bassora; A. Cuzin, Aleppo; Barbier, vice-consul te Adrianopel.
            1752. A. Cuzin, Aleppo; Ch. Delon, consul te Saloniki; Mehemed Pasha, groot-vizier te Constantinopel; A. Diedo, Venetiaans bailo te Constantinopel; J. Guérin, consul te Malta; I. Cohen, consul aan de Dardanellen; G. Feitama, consul te Venetië; N. Paul, vice-consul te Patras; G. di Matheo Leopoulos, Tripolizza di Morea; G. Wakeman, consul in Cyprus; N.N.; G. Raffaeli, vice-consul te Chios; P. de Paravicini, consul te Algiers; J. Hudson, consul te Tunis; A. Drummond, Brits consul te Aleppo; G.F. Bouwers, consul te Livorno; H. Dimitri, Aleppo; H. Haanwinkel, consul te Aleppo.
            1753. J. Guérin, consul te Malta; P. Vidari, consul te Tripoli; Th. di Jani, consul aan de Dardanellen; I. Cohen, Dardanellen; G.F. Bouwers, consul te Livorno; N. Cigala, Santorino; G. Raffaeli, vice-consul te Chios; N. Juka, Chios; R. Jeffereys, consul te Zante; Ch. Delon, consul te Saloniki; Th. Davel, consul te Napels; G. Wakeman, vice-consul te Cyprus; Th. Messinese, consul te Arta; P. Sika, Gianina; G. Feitama, consul te Venetië; J. Hudson, consul te Tunis; P. de Paravicini, consul te Algiers; G. Ferro, consul te Caïro; N. Paul, vice-consul te Patras; H. Haanwinkel, consul te Aleppo; dragomannen-barattairs te Aleppo; M.A. Delon, consul te Saloniki; R. Hughes, Caïro en Alexandrië; de Kiahaja Bey; P. di Chiriachi, Gianina; G.A. Mutti, Aleppo; N.N.; firma Leytstar en Seriés, Angora.
            1754. G.F. Bouwers, consul te Livorno; J.F. Dansse, consul te Messina; Th. Davel, consul te Napels; J. Guérin, consul te Malta; P. di Chiriachi, Gianina; P. Vidari, consul te Tripoli; R. Hughes, consul te Alexandrië en Caïro; de Reïs Effendi, Constantinopel; Th. di Jani, consul aan de Dardanellen; Ch. Delon, Genua; M.A. Delon, consul te Saloniki; Ph. Renard, consul te Cadix; G. Ros, consul te Venetië; J. Testa, Aleppo; Th. Messinese, consul te Arta; G.P. Tatarachi, consul te Milo; A.L. van der Capellen, Smirna; V. Applegarth, Tripoli; G. Wakeman, vice-consul te Cyprus; A. Frydenryk(?) te Jackis(?); F. Levett, consul te Tunis; N. Cigala, consul te Santorino, vice-consul te Tinos; H. Haanwinkel, consul te Aleppo; N.N.; N. Paul, vice-consul te Patras; R. Jeffereys, Zante.